# 信息披露

提问人：wangxjiang 时间：2011-08-20 19:14:08
请教陈版，股份公司年度报告中公司对外担保情况表中：
报告期内担保发生额合计（不包括对子公司的担保） 报告期末担保余额合计（不包括对子公司的担保） 这里两项计算的子公司对外的担保需要按股权比例折算吗？ 从证监会的信息披露【 2007 】 212 号，只提了报告期末担保余额合计（不包括对子公司的担保）是要按比例折算的。
担保总额占公司净资产的比例(%)计算，分母也是要归属于母公司的净资产吧

回答人：chenyiwei
回复 wangxjiang 的帖子
最好查一下交易所的年报填报软件中的填列口径，如果比较复杂可向交易所的专管员咨询。